【裁判字號】    90,易緝,15
【裁判日期】    900307
【裁判案由】    毒品危害防制條例
【裁判全文】
臺灣彰化地方法院刑事判決                            九十年度易緝字第一五號
    公  訴  人  臺灣彰化地方法院檢察署檢察官
    被      告  甲○○
右列被告因違反毒品危害防制條例案件，經檢察官提起公訴（八十九年度偵字第三一
五八號），本院判決如左：
    主  文
甲○○持有第一級毒品，處有期徒刑肆月，如易科罰金，以參佰元折算壹日。
扣案之第一級毒品海洛因壹拾肆包（淨重貳貳點伍貳公克）沒收銷燬之。
    事  實
一、甲○○有施用第一級毒品海洛因之惡習，為免再遭查獲，其明知海洛因係毒品危
    害防制條例第二條所規定之第一級毒品，不得持有，竟於民國八十九年四月十六
    日二十一時許起，在彰化縣埤頭鄉○○路○段二六九號住處，央託胡輝澤（業已
    審結）保管其所交付之海洛因十四包（淨重計二二．五二公克），並言明其若有
    需要時，再聯給胡某依約帶至約定交付，嗣胡輝澤於同年月十九日凌晨零時十分
    許，受甲○○之指示，駕駛車牌號碼Ｘ六─二０九七號自小客車攜帶前開海洛因
    十四包，駛至前揭彰化縣埤頭鄉○○路○段二六九號處前，即為警查獲，並自前
    揭小客車內，起扣出之海洛因十四包（淨重計二二．五二公克），始悉上情。
二、案經彰化縣警察局二林分局報請臺灣彰化地方法院檢察署檢察官偵查起訴。
    理  由
一、訊據被告甲○○矢口否認涉有前開持有第一級毒品海洛因之犯行，並辯稱：胡輝
    澤持有海洛因之事，與伊無關云云。然查；右揭事實，業據同案已決之被告胡輝
    澤於警訊中供承「海洛因十四包是綽號美麗於八十九年四月十六日二十一時許，
    在美麗家交給我保管的」；「（問你是否知道美麗交你保管的是什麼東西？）我
    知道是四號海洛因」等語屬實，且有白色粉末十四包扣案可稽，而該白色粉末經
    送鑑驗，結果確係第一級毒品海洛因無誤，有法務調查局八十八年五月八日00
    000000號鑑定通知書一紙在卷可稽，依「案重初供」之經驗法則及被告自
    承其與同案已決之被告胡輝澤間，並無任怨隙，衡情應無虛詞構陷之理等情，顯
    見被告被告所辯，無非係事後卸責之詞，不可採信。事證已臻明確，被告之犯行
    ，洵堪認定。
二、按海洛因他命係屬毒品危害防制條例第二條第二項第一款所規定之第一級毒品，
    故核被告甲○○所為，係犯毒品危害防制條例第十一條第一項之持有第一級毒品
    罪。爰審酌被告犯罪之動機、方法、手段、所生危害暨犯後態度等一切情狀，量
    處如主文所示之刑，並諭知易科罰金之折算標準，以示懲儆。扣案之海洛因十四
    包（淨重二二．五二公克）係違禁物，且係毒品危害防制條例第二條第二項第一
    款所規定之第一級毒品，依同條例第十八條第一項前段，宣告沒收銷燬之。
據上論結，應依刑事訴訟法第二百九十九條第一項前段，毒品危害防制條例第十一條
第一項、第十八條第一項前段，刑法第十一條前段、修正後第四十一條，罰金罰鍰提
高標準條例第二條，判決如主文。
本案經檢察官陳德芳到庭執行職務。
中    華    民    國      九  十      年    三        月      七        日
                                臺灣彰化地方法院刑事第三庭
                                    法      官     洪  志  賢
右正本証明與原本無異。
如不服本判決，應於判決送達後十日內向本院提出上訴狀( 須附繕本 )。
           法院書記官     洪  年  慶
中    華    民    國      九  十      年    三        月     十四       日
毒品危害防制條例第十一條：
持有第一級毒品者，處三年以下有期徒刑、拘役或新臺幣五萬元以下罰金。
持有第二級毒品者，處二年以下有期徒刑、拘役或新臺幣三萬元以下罰金。
持有專供製造或施用毒品之器具者，處一年以下有期徒刑、拘役或新臺幣一萬元以
  下罰金。


司法院資訊處製作；財團法人民間司法改革基金會備份。
